【裁判字號】    91,易,3582
【裁判日期】    920129
【裁判案由】    傷害
【裁判全文】
臺灣板橋地方法院刑事判決                        九十一年度易字第三五八二號
    公  訴  人  臺灣板橋地方法院檢察署檢察官
    被      告  甲○○  男四十.
右列被告因傷害案件，經檢察官聲請簡易判決處刑（九十一年度偵字第一四八一號）
，嗣經本院板橋簡易庭認不宜以簡易判決處刑（九十一年度板簡字第一三四０號），
移由本院刑事庭改依通常程序審理，本院判決如左：
    主  文
甲○○共同傷害人之身體，處有期徒刑肆月，如易科罰金，以參佰元折算壹日。
鋁棒壹支沒收。
    事  實
一、甲○○曾因竊盜案件，於民國八十三年八月十二日經臺灣臺南地方法院以八十三
    年度易字第一七五五號判處有期徒刑六月確定，嗣於八十四年三月二十日執行完
    畢（尚不構成累犯），因甲○○與乙○○素有債務糾紛，甲○○不滿乙○○屢向
    其催討債務，竟與年籍姓名不詳綽號「小伍」之成年男子，基於傷害之犯意聯絡
    ，於九十年九月十四日凌晨一時三十分許，至乙○○之妻弟丙○○位於臺北縣板
    橋市○○街五十三巷七十四號一樓住處，見乙○○、其妻丁○○及其妻弟丙○○
    均在屋內泡茶聊天，甲○○遂手持直徑約十五公分、長約一公尺之鋁棒，另一年
    籍姓名不詳綽號「小伍」之成年男子則手持木劍，進入該屋內（侵入住宅部分未
    據告訴）共同毆打乙○○、丁○○及丙○○三人，致乙○○受有頭部外傷併腦震
    盪及頭皮下血腫、前額、右臂及右腳趾擦傷、右手掌骨骨折之傷害，丁○○則受
    有四肢多處挫傷之傷害，丙○○則受有背部、右手中指、左手及左大腿上段背面
    挫傷、左小腿下段擦傷之傷害。
二、案經乙○○、丁○○及丙○○訴由臺北縣政府警察局海山分局報請臺灣板橋地方
    法院檢察署檢察官偵查起訴。
    理  由
一、訊據被告甲○○對於上述時地持鋁棒毆打告訴人乙○○乙節坦承不諱，核與告訴
    人乙○○於警訊、檢察官偵查中及本院審理時指訴情節相符，並經證人倪凌玉於
    偵查中證述屬實，被告甲○○此部分犯行已臻明確。另被告甲○○雖矢口否認有
    何毆打告訴人丁○○及丙○○之犯行，辯稱：伊僅有打乙○○一人，並未毆打丁○○及丙○○，伊不知丁○○及丙○○二人如何受傷云云。惟查被告甲○○確有
    於上述時地毆打告訴人丁○○之犯行，迭據告訴人丁○○於警訊、檢察官偵查中
    及本院審理時指訴甚詳（見偵查卷第十一頁及第六十頁背面、本院九十二年一月
    二十二日審判筆錄第三頁），核與告訴人乙○○於警訊及偵查中指證情節相符（
    見偵查卷第三頁背面及第六十頁背面），並經證人倪凌玉於偵查中證述明確（見
    偵查卷第七十六頁背面），是被告甲○○應確有於上述時地毆打告訴人丁○○之
    犯行無訛，被告甲○○前開所辯，無非事後卸責之詞，尚不足採。另告訴人丙○○於本院審理時雖稱被告甲○○並未毆打伊，係另一年籍姓名不詳綽號「小伍」
    之男子打伊等語，惟查被告甲○○於本院審理時已供稱：「‧‧‧我因心理不滿
    才找小伍去打他們的‧‧‧」（見本院九十二年一月二十二日審理筆錄第三頁）
    ，復觀諸被告甲○○係因不滿告訴人乙○○屢向其催討債務，遂於上述時地夥同
    綽號「小伍」之男子分持鋁棒及木劍至告訴人丙○○家中報復等情，被告甲○○
    對於年籍姓名不詳綽號「小伍」之成年男子傷害告訴人丙○○之犯行顯有犯意聯
    絡及行為分擔無訛，被告甲○○前開所辯，無非矯飾卸責之詞，不足採信。此外
    ，復有亞東紀念醫院診斷證明書三紙附卷可稽，並有毆打後已斷裂之木劍一支扣
    案足憑。本案事證明確，被告甲○○與年籍姓名不詳綽號「小伍」之成年男子共
    同傷害告訴人三人之犯行已堪認定。
二、核被告甲○○所為，係犯刑法第二百七十七條第一項之傷害罪。被告與年籍姓名
    不詳綽號「小伍」之成年男子就前開犯行有犯意聯絡及行為分擔，均為共同正犯
    。被告係一共同傷害行為造成告訴人三人受傷之結果，為同種想像競合，應依刑
    法第五十五條前段想像競合犯之規定論處。爰審酌被告係因受告訴人催討債務，
    心生不滿，一時衝動方為此次犯行，及被告犯罪之手段、犯罪所生危害及犯後態
    度等一切情狀，量處如主文所示之刑，並諭知易科罰金之折算標準，以示懲儆。
    末查被告所用以毆打告訴人之鋁棒一支，係被告所有並供其犯罪所用之物，業據
    被告供明在卷，雖未扣案，然並無證據證明業已滅失，爰依刑法第三十八條第一
    項第二款之規定宣告沒收；至扣案已斷裂之木劍一支，雖係被告與該年籍姓名不
    詳綽號「小伍」之成年男子共同犯罪所用之物，然被告供稱並非其與該年籍姓名
    不詳綽號「小伍」之成年男子所有，爰不另為沒收之諭知，附此敘明。
三、至告訴人丙○○認被告甲○○前開所為亦造成其屋內器物家具損壞，另涉有毀損
    罪嫌云云（此部分未據檢察官起訴），惟本院審理時告訴人已表明其並未提出此
    部分告訴（見本院九十二年一月二十二日審判筆錄第四頁），此部分自非檢察官
    起訴效力所及，本院無從併予審究，併予敘明。
據上論斷，應依刑事訴訟法第二百九十九條第一項前段，刑法第二十八條、第二百七
十七條第一項、第四十一條第一項前段、第三十八條第一項第二款，罰金罰鍰提高標
準條例第一條前段、第二條，判決如主文。
本案經檢察官楊仲農到庭執行職務
中      華      民      國    九  十  二    年    一    月  二  十  九  日
                                  臺灣板橋地方法院刑事第一庭
                                  法      官      高  奕  驤
右正本證明與原本無異。
如不服本判決，應於判決送達後十日內，向本院提出上訴狀。
                                      書  記  官  廖  舜  宜
中      華      民      國    九  十  二    年    一    月  二  十  九  日
附錄本案論罪科刑法條全文：
刑法第二百七十七條
傷害人之身體或健康者，處三年以下有期徒刑，拘役或一千元以下罰金。
犯前項之罪，因而致人於死者，處無期徒或七年以上有期徒刑；致重傷者，處三年以
上十年以下有期徒刑。


司法院資訊處製作；財團法人民間司法改革基金會備份。
